# 请教销售退货与坏账准备的处理

提问人：星貘 时间：2018-01-01 13:09:36
A公司 2013 年销售一批货物，确认应收账款 1000 万元，合同未约定任何退货事项。截至 2016 年 12 月 31 日款项尚未收回，公司针对该款项已累计全额计提坏账准备 1000 万元， 2017 年 10 月客户与A公司签订退货协议，客户将货物全部退回，并另付 100 万元补偿款。
请问该退货事项应如何进行会计处理？是冲销 2017 年当年收入，并将坏账转回调整以前年度损益，还是将该应收账款余额与计提坏账准备直接冲销即可？

回答人：chenyiwei
如果此次退货并非由于产品质量缺陷等原销售合同约定可退货的情形，而是A公司为了收回货款而采取的措施，则不构成销售退回。
A公司对收回的货物应按其预计可变现净值入账，该入账金额与收到的 100 万元补偿款之和冲回原先计提的坏账准备。即： 1 、借：
库存商品（按可变现净值），借：银行存款，借：坏账准备（按差额，转销坏账准备），贷：应收账款（按原金额） 2 、借：坏账准备（按原计提数大于实际损失的差额），贷：资产减值损失。（注：假设该坏账准备原先系按个别认定法计提）

提问人：星貘 时间：2018-01-02 15:31:15
继续请教陈版主 1 、客户补偿金额 100 万元尚未收到，确认为应收账款-债务重组是否可以。 2 、原计提坏账方法为账龄分析法，债务重组后该应收账款账龄应继续按原账龄全额计提坏账，还是按新增应收账款作为 1 年以内的应收账款。

回答人：chenyiwei
1 、可以。 2 、建议用个别认定法。如果仍用账龄分析法，则账龄应在原欠款账龄基础上延续计算。